臺灣臺南地方法院刑事判決
                                     109年度易字第1159號
公  訴  人  臺灣臺南地方檢察署檢察官
被      告  林孟賢


上列被告因賭博等案件，經檢察官提起公訴（109年度偵字第151
52號），本院判決如下：
    主  文
林孟賢違反未依電子遊戲場業管理條例規定領有電子遊戲場業營
業級別證者，不得經營電子遊戲場業之規定，處拘役貳拾日，如
易科罰金，以新臺幣壹仟元折算壹日。緩刑貳年。
扣案如附表編號1、2、3所示之物均沒收。
    事  實
一、林孟賢明知未依電子遊戲場業管理條例規定領有電子遊戲場
    業營業級別證者，不得經營電子遊戲場業，亦不得以電子遊
    戲機具供賭博之用，竟仍基於違法經營電子遊戲場業及賭博
    之犯意，自民國109年6月17日凌晨2時30分許起，未申請並
    領有電子遊戲場業營業級別證，即在臺南市○區○○路000號「
    聚發球魔方娛樂場」之公眾得出入場所內，擺設賭博性電子
    遊戲機具「Toy Story」1 臺（內含IC板1片）供不特定人投
    幣把玩，而利用上開電子遊戲機具不確定之輸贏機率，與不
    特定之賭客在上開公眾得出入之場所賭博財物，並以此方式
    經營電子遊戲場業。其賭博方式為：賭客投入新臺幣（下同
    ）10元硬幣1枚，即可以機臺之搖桿上下左右移動，藉以操
    控機臺內之爪子水平移動位置，再按下機臺之按鈕，使爪子
    垂直下降後，爪子自動合起抓取機臺內之透明壓克力盒，若
    使盒內乒乓球連成一線，即可兌換獎品，以此方式賭博財物
    。嗣於同日晚間10時許，警方徵得林孟賢同意搜索後，在上
    址執行搜索，當場扣得如附表所示之物，乃查悉上情。
二、案經臺南市政府警察局第五分局報告臺灣臺南地方檢察署檢
    察官偵查起訴。
    理  由
一、本判決所依憑判斷之非供述證據，查無違反法定程序取得之
    情形，且各該證據均經本院於審判期日依法進行證據之調查
    、辯論，被告林孟賢於訴訟上之防禦權已受保障，故該等證
    據資料均有證據能力。
二、上開事實，業據被告於本院準備程序及審理時坦承不諱（見
    本院卷第55、59、61頁），並有臺南市政府警察局第五分局
    同意搜索書、搜索扣押筆錄、扣押物品目錄表、代保管同意
    書及現場照片在卷可佐（見警卷第8至14、16至17頁），足
    證被告前開任意性自白與事實相符，堪以採信。是本案事證
    明確，被告上開犯行洵堪認定，應予依法論科。
三、論罪科刑：
  ㈠按電子遊戲場業管理條例第15條規定：「未依本條例規定領
    有電子遊戲場業營業級別證者，不得經營電子遊戲場業。」
    所謂電子遊戲場「業」，指「業務」而言。刑法上所謂業務
    ，係以事實上執行業務者為標準，指以反覆同種類之行為為
    目的之社會的活動而言；執行此項業務，縱令欠缺形式上之
    條件，仍無礙於業務之性質。因此不論該事業是否「專營」
    電子遊戲場業，亦不問經營是否需達「一定之規模」，即使
    於原本所營事業外，兼營電子遊戲場業，或所經營之電子遊
    戲場不具相當之規模，亦無礙於電子遊戲場業管理條例相關
    規定之適用。核被告所為，係犯刑法第266條第1項本文之普
    通賭博罪，並違反電子遊戲場業管理條例第15條未領有電子
    遊戲場業營業級別證者，不得經營電子遊戲場業之規定，應
    依同條例第22條之非法營業罪論處。又刑事法若干犯罪行為
    態樣，本質上原具有反覆、延續實行之特徵，立法時既予特
    別歸類，定為犯罪構成要件之行為要素，則行為人基於概括
    之犯意，在密切接近之一定時、地持續實行之複次行為，倘
    依社會通念，於客觀上認為符合一個反覆、延續性之行為觀
    念者，於刑法評價上，即應僅成立一罪；學理上所稱「集合
    犯」之職業性、營業性或收集性等具有重複特質之犯罪均屬
    之，例如經營、從事業務、收集、販賣、製造、散布等行為
    概念者是。被告自109年6月17日凌晨2時30分許起至同日晚
    間10時許為警查獲時止，持續在臺南市○區○○路000號「聚發
    球魔方娛樂場」之公眾得出入場所內擺設賭博性電子遊戲機
    ，供不特定人賭玩，具有反覆、延續實行之特徵，從而在行
    為概念上，應評價為包括一罪之集合犯。又被告以一行為同
    時觸犯電子遊戲場業管理條例第22條及刑法第266條第1項本
    文等罪，為想像競合犯，應從一重之違反電子遊戲場業管理
    條例第22條之罪論處。
  ㈡茲審酌被告正值青年，不思以正當、合法方式取財，僅因貪
    圖小利，即藉由非法經營電子遊戲場業之方式與不特定人賭
    博財物，破壞主管機關對於電子遊戲場業之管理秩序，並助
    長僥倖心理，有害社會風氣，殊為不該，惟念其犯後坦認犯
    行，並衡酌其經營之期間未長，僅設置1 臺電子遊戲機，規
    模非鉅，以及其犯罪之動機、目的、手段、品行，暨其自陳
    現為大學三年級學生，有在水電工程行打工，每月收入約15
    ,000元至16,000元，現與祖父母同住，未婚無子女之智識程
    度、家庭生活狀況（見本院卷第62頁）等一切情狀，量處如
    主文所示之刑，並諭知易科罰金之折算標準。
  ㈢又被告未曾因故意犯罪受有期徒刑以上刑之宣告，有臺灣高
    等法院被告前案紀錄表1份附卷可查。本院審酌被告因一時
    思慮不周，致罹刑章，惟犯罪後已坦承犯行，知所悔晤，經
    此次刑事程序後，應能知所警惕，而無再犯之虞，認所宣告
    之刑，以暫不執行為適當，併依刑法第74條第1項第1款規定
    ，宣告如主文所示之緩刑期間，以勵自新。
四、按供犯罪所用、犯罪預備之物或犯罪所生之物，屬於犯罪行
    為人者，得沒收之；犯罪所得，屬於犯罪行為人者，沒收之
    ，刑法第38條第2 項本文、第38條之1 第1 項本文分別定有
    明文。而刑法第266 條第2 項規定，當場賭博之器具與在賭
    檯或兌換籌碼處之財物，不問屬於犯人與否，沒收之，此乃
    刑法第38條第2 項本文、第38條之1 第1 項本文之特別規定
    ，自應優先適用。查扣案如附表編號1 、2 、3所示之物，
    為當場賭博之器具，應依刑法第266 條第2 項之規定，不問
    屬於犯人與否，均宣告沒收之。至扣案如附表編號4所示之
    物，係被告改裝機臺前客人所投入，業據被告於本院審理時
    供承在卷（見本院卷第61頁），是該等物品並非賭檯上之財
    物，亦非供違反電子遊戲場業犯罪所用之物，自不予宣告沒
    收。
五、不另為無罪諭知部分：
  ㈠公訴意旨另認被告上開所為亦同時涉犯刑法第268條前段之圖
    利供給賭博場所罪及後段之圖利聚眾賭博罪嫌等語。
　㈡惟按刑法第268 條前段之意圖營利供給賭場罪，係對「提供
    賭博場所供人賭博」藉以營利等賭博媒介行為，所設之處罰
    規定。如係參與賭博財物之行為，因其賭博場所之不同，及
    行為人是否有以賭博為常業之情形不同，其非難性各異，法
    律則依據其賭博行為之態樣，分別在社會秩序維護法第84條
    、刑法第266 條（普通賭博罪），對參與賭博財物之行為人
    設有行政罰或刑罰等不同之處罰規定。易言之，刑法第268 
    條前段所規定之圖利供給賭場罪，行為人所圖得之利益，即
    係「提供賭博場所」之直接對價。至於賭博之財物輸贏，繫
    於射倖性質，並非刑法第268 條所規定之「意圖營利」，尚
    難以參與賭博之行為人，主觀上有參與賭博贏取財物之意圖
    ，客觀上並有提供場所供賭博財物之行為，即認其行為已該
    當於刑法第268條前段之圖利供給賭場罪之犯罪構成要件（
    最高法院97年度台非字第358號判決意旨參照）。
　㈢經查，被告在上址擺設前揭電子遊戲機，供不特定人把玩，
    依起訴書所載賭博方式，其性質顯係以該電子遊戲機代替被
    告，與賭客在公眾得出入之場所賭博財物，被告本身亦為賭
    客，應屬於普通賭博罪之對向犯，其擺設電子遊戲機供賭客
    押注把玩，乃係憑藉偶然之機率以決定財物之得喪，並無任
    何從中抽取金錢圖利之情形，縱前揭電子遊戲機得藉由IC板
    程式設計，使被告得勝之或然率提高，但仍以該電子遊戲機
    出現之偶然機率決定勝負，亦即輸贏之或然率仍屬不確定，
    具有賭博射倖性之特質，被告與賭客每次進行對賭時，仍有
    輸錢之可能，並非絕對必然有利可圖，尚不能因長久機率累
    積之結果，遽認被告從中抽頭或具有營利意圖。又被告於本
    院準備程序時供稱：我沒有額外向客人收取場地費或抽頭費
    等語（見本院卷第55頁）。此外，遍查卷內資料亦無其他證
    據證明被告有向賭客以計時、收取場地費或抽頭費等方式收
    費，是被告並非另有就「提供賭博場所」、「聚眾賭博」之
    行為，得有具體之利益對價，自與刑法第268條意圖營利之
    構成要件尚屬有間。
  ㈣綜上所述，本案尚無充分證據證明被告有此部分被訴罪嫌，
    自難令被告負刑法第268條前段之圖利供給賭博場所或後段
    之圖利聚眾賭博罪責，惟起訴意旨認被告此部分與上揭經本
    院認定有罪部分，有想像競合犯之裁判上一罪關係，爰不另
    為無罪之諭知。
據上論斷，應刑事訟訴法第299條第1項本文，電子遊戲場業管理
條例第22條、第15條，刑法第11條本文、第266條第1項本文、第
2項、第55條、第41條第1項本文、第74條第1項第1款，刑法施行
法第1條之1第1項判決如主文。
本案經檢察官蔡宗聖提起公訴，檢察官吳梓榕到庭執行職務。
中　　華　　民　　國　 109　　年　　11　　月　　20　　日
                  刑事第十一庭  法　官　潘明彥
以上正本證明與原本無異。
如不服本判決應於收受本判決後20日內向本院提出上訴書狀，並
應敘述具體理由。其未敘述上訴理由者，應於上訴期間屆滿後20
日內向本院補提理由書狀（均須按他造當事人之人數附繕本）「
切勿逕送上級法院」。 
　　　　　　　　　　　　　　　　書記官  蘇豐展
中　　華　　民　　國　　109 　年　　11　　月　　20　　日
附錄本案論罪科刑法條：
電子遊戲場業管理條例第22條
違反第15條規定者，處行為人1年以下有期徒刑、拘役或科或併
科新臺幣50萬元以上250萬元以下罰金。

電子遊戲場業管理條例第15條
未依本條例規定領有電子遊戲場業營業級別證者，不得經營電子
遊戲場業。

中華民國刑法第266條
在公共場所或公眾得出入之場所賭博財物者，處3萬元以下罰金
。但以供人暫時娛樂之物為賭者，不在此限。
當場賭博之器具與在賭檯或兌換籌碼處之財物，不問屬於犯人與
否，沒收之。
附表：    編號      物品名稱  數量 所有人姓名  １ IC版（機臺IC版） 1片 林孟賢  ２ 魔術方塊骰子乒乓 1個 同上  ３ 電子遊戲機（選物販賣機臺101號） 1臺 同上  ４ 新臺幣10元硬幣 10枚 同上